【裁判字號】    92,訴,153
【裁判日期】    920417
【裁判案由】    請求損害賠償
【裁判全文】
臺灣彰化地方法院民事判決  九十二年度訴字第一五三號
    原      告    甲○○
    兼
    訴訟代理人    乙○○
    被      告    保證責任彰化縣第六信用合作社
    法定代理人    丙○○
    訴訟代理人    丁○○
右當事人間請求損害賠償事件，本院判決如左：
    主      文
原告之訴及假執行之聲請均駁回。
訴訟費用由原告負擔。
    事      實
甲、原告方面：
一、聲明：
（一）被告應給付原告甲○○、乙○○新台幣（下同）六十六萬元，及自民國（下同
      ）八十六年一月三十一日起至清償日止，按年息百分之十計算之利息。
（二）願供擔保請准宣告假執行。
二、陳述：
（一）被告根據本院八十六年度裁全字第一一七七號民事裁定，以本院八十六年度存
      字第一○四八號提存書提存六十六萬元供擔保後，對原告甲○○之財產坐落彰
      化縣彰化市○○段大竹小段第一八七之一三三號土地、及其地上建物即門牌號
      碼：彰化市安溪里安溪莊一○七之一號房屋（下稱系爭不動產）實施假扣押。
（二）八十六年間原告乙○○仍按照被告指示按月繳納利息一萬六千餘元，被告竟聲
      請假扣押執行，致使原告甲○○、乙○○無法依照八十六年間之上開土地及房
      屋之市價三百六十六萬元以上之價格，出售給他人，系爭不動產係原告乙○○
      出資與原告甲○○共同買受，因被告前揭假扣押執行，使原告受有六十六萬元
      以上之損失，爰依民事訴訟法第五百三十一條第三項提起本訴，基於連帶債權
      之關係請求損害賠償。
（三）被告所寄之彰化過溝仔郵局第○○二二○號存証信函，原告甲○○於九十二年
      一月四日收受，現於二十日內行使權利。
三、證據：彰化過溝郵局第○○二二○號存証信函、掛號函件申請改投批轉條、最高
    法院五十八年台上字第一四二一號判決（以上均影本）各一份等為證。
乙、被告方面：
一、聲明：原告之訴及其假執行聲請均駁回
二、陳述：原告買賣契約成立與否，跟本件假扣押並無關連。而且原告根本沒有提出
    與他人有成立買賣契約的證據，原告若有具體損害，應該負舉証責任。
丙、本院依職權調閱本院八十六年度裁全字第一一七七號、八十八年度執字第五一五
    七號、八十六年度執全字第七二七號、八十七年度執字第八一四六號卷宗。
    理    由
一、本件原告主張：被告根據本院八十六年度裁全字第一一七七號民事裁定，以本院
    八十六年度存字第一○四八號提存書提存六十六萬元供擔保後，對原告甲○○所
    有系爭不動產實施假扣押。八十六年間原告乙○○仍按照被告指示按月繳納利息
    一萬六千餘元，被告竟聲請假扣押執行，致使原告甲○○、乙○○無法依照八十
    六年間之上開土地及房屋之市價三百六十六萬元以上之價格，出售給他人，系爭
    不動產係原告乙○○出資與原告甲○○共同買受，因被告前揭假扣押執行，使原
    告受有六十六萬元以上之損失，爰依民事訴訟法第五百三十一條第三項提起本訴
    ，基於連帶債權之關係請求損害賠償等語；被告則以：原告買賣契約成立與否，
    跟本件假扣押並無關連。而且原告根本沒有提出與他人有成立買賣契約的證據，
    原告若有具體損害，應該負舉証責任等語，資為抗辯。
二、經查，被告於八十六年九月九日，以原告甲○○尚欠其二百萬元，利息繳至八十
    六年六月二十五日後，屢經催討迄未清償為由，向本院聲請裁定准予假扣押，本
    院以八十六年度裁全字第一一七七號裁定准予假扣押。被告以本院八十六年度存
    字第一○四八號提存書提存六十六萬元供擔保後，於八十六年十月三日聲請對原
    告甲○○所有系爭不動產實施假扣押強制執行，本院於八十六年十月十五日查封
    系爭不動產。嗣彰化縣芬園鄉農會於八十七年十一月二十三日以本院八十七年重
    訴字第二十七號民事判決為執行名義聲請對系爭不動產為終局執行（執行案號：
    八十七年度執字第八一四六號），被告於八十八年六月十五日亦憑本院八十八年
    度拍字第四三０號拍賣抵押物裁定聲請併案強制執行，後於九十年十二月十二日
    系爭不動產經最後一次拍賣，仍無人應買，視為撤回對系爭不動產之執行，被告
    嗣於九十一年十一月八日撤回假扣押聲請等情，業據本院調閱本院八十六年度裁
    全字第一一七七號、八十八年度執字第五一五七號、八十六年度執全字第七二七
    號、八十七年度執字第八一四六號卷宗查明屬實，並為兩造所不爭執，自堪信為
    真實。
三、按假扣押裁定因自始不當而撤銷，或因第五百二十九條第二項及第五百三十條第
    三項之規定而撤銷者，債權人應賠償債務人因假扣押或供擔保所受之損害，民事
    訴訟法第五百三十一條定有明文。假扣押裁定經債權人根據民事訴訟法第五百三
    十條第三項規定聲請撤銷後，債權人固應賠償債務人因假扣押所受之損害，但必
    債務人確因假扣押受有損害，且損害與假扣押之間具有因果關係，始得請求損害
    賠償（最高法院六十年台上字第四七０三號判例參照）。經查，原告提起本件損
    害賠償之訴，除原告乙○○並非系爭不動產之所有權人，竟主張其對被告就因上
    開假扣押強制執行所受損害係基於連帶債權人之地位，自得請求損害賠償，顯有
    未洽外。原告自始未提出系爭不動產於八十六年十月十五日實施查封後，至彰化
    縣芬園鄉農會於八十七年十一月二十三日，以本院八十七年重訴字第二十七號民
    事判決為執行名義聲請對系爭不動產為終局執行之期間，或被告於九十一年十一
    月八日撤回假扣押聲請之後，原告就系爭不動產有何出售具體計劃，或曾與何人
    定有買賣契約，因被告聲請假扣押致原告有何權利受損情事為舉證。本院於九十
    二年三月十九日行準備程序時，當庭就原告主張因被告實施假扣押致原告甲○○
    所有系爭不動產難以出售，及原告主張受有六十六萬元以上損失各節，促請原告
    提出證明。原告除泛稱：「民事訴訟法第五三一條第三項是無過失責任。最高法
    院五十八年台上字第一四二一號可資參照」、「被告因為假扣押，使我的房子不
    能賣出去，而且被告有借二百萬元給我，所以我的房子市價超過四百萬元」（見
    本院卷第二十六頁）外，並未提出任何證明其權利受損之積極證據證明之，原告
    就其權利受損，既未提出證明，從而，原告根據民事訴訟法第五百三十一條規定
    ，請求被告賠償六十六萬元，為無理由，應予駁回。
四、原告受敗訴判決，其假執行之聲請即失所依據，應併予駁回。
據上論結，本件原告之訴為無理由，依民事訴訟法第七十八條、第八十五條第一項前
段，判決如主文。
中      華      民      國    九十二    年      四      月    十七      日
                                        民事第一庭
~B審判長法官  林金灶
~B      法官  陳瑞水
~B      法官  王昌鑫
右為正本係照原本作成。
如不服本判決，應於判決送達後二十日內向本院提出上訴狀。
~B法院書記官  張俞文
中      華      民      國    九十二    年      四      月    十七      日


司法院資訊處製作；財團法人民間司法改革基金會備份。
